【裁判字號】    98,聲,587
【裁判日期】    980527
【裁判案由】    確定訴訟費用額
【裁判全文】
臺灣士林地方法院民事裁定               98年度聲字第587號
聲  請  人  臺北縣淡水鎮公所
法定代理人  乙○○
訴訟代理人  李永裕律師
相  對  人  甲○○
上列當事人間本院97年度重訴字第172號拆屋還地事件，聲請人
聲請確定訴訟費用額，本院裁定如下：
    主  文
相對人應賠償聲請人之訴訟費用額確定為新臺幣伍萬零伍佰柒拾
元，及自本裁定送達相對人之翌日起至清償日止，按年息百分之
五計算之利息。
    理  由
一、本件聲請意旨略以：聲請人與相對人間拆屋還地事件，經本
    院97年度重訴字第172 號判決確定，訴訟費用由相對人負擔
    ，而聲請人支付應由相對人負擔之訴訟費用為新臺幣（下同
    ）13萬9,947 元（裁判費123,572 元+測量規費16,375元=13
    9,947元），故聲請命相對人給付等語。
二、按法院為終局判決時，應依職權為訴訟費用之裁判。民事訴
    訟法第87條第1 項定有明文。復按法院未於訴訟費用之裁判
    確定其費用額者，第一審受訴法院於該裁判有執行力後，應
    依聲請以裁定確定之。聲請確定訴訟費用額者，應提出費用
    計算書、交付他造之計算書繕本或影本及釋明費用額之證書
    。依第1 項確定之訴訟費用額，應於裁定送達之翌日起，加
    給按法定利率計算之利息。同法第91條亦有明文。是以，法
    院原得於訴訟費用之裁判時一併確定其費用額，亦得於裁判
    有執行力後依職權以裁定確定之，非待當事人之聲請始得為
    之，準此，法院於當事人聲請確定訴訟費用額時，自不受聲
    請人所主張範圍之拘束。經核：經本院調卷審查，並據聲請
    人提出臺北縣淡水地政事務所TJ034446號及TB033455號規費
    徵收聯單、臺北縣淡水地政事務所97年9 月11日淡測補字第
    000364號通知（均影本），依上開規費徵收聯單及通知所示
    ，聲請人支出之測量費用為16,375元（4,375 元+12,000 元
    =16,375 元），相對人應賠償聲請人之訴訟費用額，依後附
    計算書確定為如主文所示金額，並依民事訴訟法91條第3 項
    規定，加給自裁定送達翌日起至清償日止，按法定利率即年
    息5 ％計算之利息。
三、爰裁定如主文。
中    華    民    國    98    年      5    月   27    日
                  民事第一庭  法  官  藍雅清
以上正本證明與原本無異。
如對本裁定抗告，應於裁定送達後10日內向本院提出抗告狀。
中    華    民    國    98    年    6     月    3     日
                              書記官  蘇意絜
附表：98年度聲字第587號
┌──┬───────┬──────┬────────┐
│審級│   項     目  │金額(新臺幣)│   備      考   │
├──┼───────┼──────┼────────┤
│    │裁判費        │ 123,572元  │聲請人支出。    │
│ 一 ├───────┼──────┼────────┤
│    │測量規費      │ 16,375元   │聲請人支出。    │
├──┴───────┼──────┼────────┤
│  總              計│ 139,947元  │                │
├──────────┴──────┴────────┤
│計算式：                                            │
│(一)相對人應賠償聲請人之裁判費：                      │
│＊訴訟標的價額：                                    │
│  55平方公尺（相對人應拆除坐落臺北縣淡水鎮○○段新店│
│  小段65-8地號土地之面積）×75,900元/平方公尺（該筆 │
│  土地公告現值）=4,174,500元。                      │
│＊第一審裁判費：                                    │
│  42,382元。                                        │
│(二)相對人應賠償聲請人之測量費用：                    │
│  16,375元×1/2（本院97年度重訴字第172號事件之被告為│
│  相對人及第三人吳正，相對人應負擔部分為1/2）=8,188 │
│  元。                                              │
│(三)相對人應賠償聲請人之訴訟費用：                    │
│  42,382+8,188=50,570元                             │
└──────────────────────────┘


司法院資訊處製作；財團法人民間司法改革基金會備份。
